# 股东无偿提供固定资产使用权该如何处理

提问人：风格的话 时间：2017-01-06 14:07:33
股东无偿提供固定资产使用权，如果调整资本公积对应科目是

回答人：chenyiwei
权益性交易中，被投资方调整资本公积时，对应的明细科目都是“资本溢价或股本溢价”。

提问人：komachan 时间：2017-01-06 17:58:54
请教陈版，仅提供使用权，是否母公司的累计折旧计提长期股权投资成本，子公司每月按折旧额确认资本公积。 是否还要考虑可能是跟融资租赁类似的情况

回答人：chenyiwei
这种情况下要考虑是否应由子公司确认该固定资产，并贷记资本公积，后续在子公司正常计提折旧；母公司按该固定资产账面价值转入对该子公司的长期股权投资成本？

提问人：风格的话 时间：2017-01-07 18:07:33
陈老师 股东无偿提供房屋使用权，所有权没有转移该笔业务该如何账务处理

回答人：chenyiwei
要从使用期限等因素考虑该房屋的所有权上主要风险和报酬是否已经转移到本公司。如果是，本公司应确认固定资产并贷记资本公积，后续正常计提折旧计入成本费用；如果否，则参照经营租赁，每期确认租金并贷记资本公积。

提问人：苹果宝贝 007 时间：2017-01-08 15:59:28
陈版主，目前遇到一个新三板申报问题：
拟挂牌公司无偿使用母公司房屋办公，金额比较大，每年有 100 万左右。公司处于初创期， 100 万对于报表影响较大。 我有 3 种处理方法： 1.公司确认租金支出，计入其他应付款——母公司 房屋资金，公司重新修改去年的所得税申报 2.权益交易，公司账面确认租金支出，贷方计入资本公积，同时该资本公积可用于折股 3.不确认租金支出 不确认资本公积，账面保持不变不调整，申报材料中进行风险提示，模拟计算扣除该部分租金支出后的利润情况
不知，各位认为哪种方式更好？

回答人：chenyiwei
一般采用 1 或 2 ，以 2 为多见。

提问人：azhi 时间：2017-01-09 14:16:59
@chenyiwei老师，这种情况下，如果是按照经营租赁，子公司计租金费用同时计入资本公积，票据怎么处理？母公司需要向子公司开票吗？母公司要视同销售缴纳该租金的各种税费吗？

回答人：chenyiwei
不需要开票。母子公司双方需关注关联交易的特别纳税调整风险。